Inventaris van het archief van de Inspecteurs van het Staatstoezicht op Krankzinnigen en Krankzinnigengestichten, (1818) 1842-1961
Nationaal Archief, Den Haag
- Jaarverslagen en blauwboeken van krankzinnigengestichten, 6.
  - Binnenland, 6.1
    - Blauwboeken van het St Joris Gasthuis te Delft, 1919-1960; 1696-1735; 40 katernen
      - 1940, 1715
      - 1941, 1716
      - 1942, 1717
      - 1943, 1718
      - 1944, 1719
      - 1945, 1720
      - 1946, 1721
      - 1947, 1722
      - 1948, 1723
      - 1949, 1724
      - 1950, 1725
      - 1951, 1726
      - 1952, 1727
      - 1953, 1728
      - 1954, 1729
      - 1955, 1730
      - 1956, 1731
      - 1957, 1732
      - 1958, 1733
      - 1959, 1734
      - 1960, 1735
    - Jaarverslagen van het gesticht Brinkgreven te Deventer, 1928-1930; 1736-1738; 3 delen
      - 1928, 1736
      - 1929, 1737
      - 1930, 1738
    - Blauwboeken van het gesticht Brinkgreven te Deventer, 1915-1960; 1739-1752; 14 katernen
      - 1915, 1739
      - 1916, 1740
      - 1917, 1741
      - 1918, 1742
      - 1919, 1743
      - 1920, 1744
      - 1930, 1745
      - 1931, 1746
      - 1932, 1747
      - 1956, 1748
      - 1957, 1749
      - 1958, 1750
      - 1959, 1751
      - 1960, 1752
    - Jaarverslagen van het St Elisabethgasthuis en het gesticht Brinkgreven te Deventer, 1918-1930; 1753-1757; 5 delen
      - 1918, 1753
      - 1919, 1754
      - 1920, 1755
      - 1928, 1756
      - 1930, 1757
    - Blauwboeken van het St Elisabethgasthuis te Deventer, 1916-1955; 1758-1762; 5 katernen
      - 1916, 1758
      - 1930, 1759
      - 1931, 1760
      - 1932, 1761
      - 1955, 1762
    - Jaarverslagen van het Krankzinnigengesticht te Dordrecht, 1871-1897; 1763-1784; 22 delen
      - 1871, 1763
      - 1874, 1764
      - 1875, 1765
      - 1876, 1766
      - 1877, 1767
      - 1878, 1768
      - 1879, 1769
      - 1880, 1770
      - 1881, 1771
      - 1882, 1772
      - 1883, 1773
      - 1884, 1774
      - 1885, 1775
      - 1886, 1776
      - 1887, 1777
      - 1888, 1778
      - 1889, 1779
      - 1890, 1780
      - 1894, 1781
      - 1895, 1782
      - 1896, 1783
      - 1897, 1784
    - Blauwboeken van het gesticht Huize Bolderhof te Druten, 1919-1960; 1785-1804; 20 katernen
      - 1919, 1785
      - 1920, 1786
      - 1921, 1787
      - 1922, 1788
      - 1923, 1789
      - 1924, 1790
      - 1925, 1791
      - 1926, 1792
      - 1927, 1793
      - 1928, 1794
      - 1929, 1795
      - 1930, 1796
      - 1931, 1797
      - 1932, 1798
      - 1947, 1799
      - 1948, 1800
      - 1955, 1801
      - 1958, 1802
      - 1959, 1803
      - 1960, 1804
    - Jaarverslagen van het sanatorium Hoog-Hullen te Eelde, 1950-1959; 1805-1808; 4 katernen
      - 1950-1951, 1805
      - 1952, 1806
      - 1958, 1807
      - 1959, 1808
    - Jaarverslagen van het Rijkskrankzinnigengesticht te Woensel/Eindhoven, 1918-1960; 1809-1814; 6 delen
      - 1918, 1809
      - 1919, 1810
      - 1932, 1811
      - 1958, 1812
      - 1959, 1813
      - 1960, 1814
    - Blauwboeken van het Rijkskrankzinnigengesticht, later Rijks Psychiatrische Inrichting te Eindhoven/Woensel, 1920-1957; 1815-1849; 35 katernen.
      - 1920, 1815
      - 1921, 1816
      - 1922, 1817
      - 1923, 1818
      - 1924, 1819
      - 1925, 1820
      - 1926, 1821
      - 1927, 1822
      - 1928, 1823
      - 1929, 1824
      - 1932, 1825
      - 1934, 1826
      - 1935, 1827
      - 1936, 1828
      - 1937, 1829
      - 1938, 1830
      - 1939, 1831
      - 1940, 1832
      - 1941, 1833
      - 1942, 1834
      - 1943, 1835
      - 1944, 1836
      - 1945, 1837
      - 1946, 1838
      - 1947, 1839
      - 1948, 1840
      - 1949, 1841
      - 1950, 1842
      - 1951, 1843
      - 1952, 1844
      - 1953, 1845
      - 1954, 1846
      - 1955, 1847
      - 1956, 1848
      - 1957, 1849
    - Jaarverslagen van het centrale bestuur van de gestichten 's-Heerenloo, Groot-Emmaüs en Loozenoord, Ermelo en Dr W. vd Bergstichting, Noordwijk, 1892-1930; 1850-1886; 37 delen
      Zie ook inventarisnrs 2380-2409.
      - 1892, 1850
      - 1893, 1851
      - 1894, 1852
      - 1895, 1853
      - 1896, 1854
      - 1897, 1855
      - 1898, 1856
      - 1899, 1857
      - 1900, 1858
      - 1901, 1859
      - 1902, 1860
      - 1903, 1861
      - 1905, 1862
      - 1906, 1863
      - 1907, 1864
      - 1908, 1865
      - 1909, 1866
      - 1910, 1867
      - 1911, 1868
      - 1912, 1869
      - 1913, 1870
      - 1914, 1871
      - 1915, 1872
      - 1916, 1873
      - 1917, 1874
      - 1918, 1875
      - 1919, 1876
      - 1921, 1877
      - 1922, 1878
      - 1923, 1879
      - 1924, 1880
      - 1925, 1881
      - 1926, 1882
      - 1927, 1883
      - 1928, 1884
      - 1929, 1885
      - 1930, 1886
    - Blauwboeken van het gesticht 's-Heerenloo te Ermelo, 1919-1960; 1887-1908; 22 katernen
      - 1919, 1887
      - 1920, 1888
      - 1921, 1889
      - 1922, 1890
      - 1923, 1891
      - 1924, 1892
      - 1925, 1893
      - 1926, 1894
      - 1927, 1895
      - 1928, 1896
      - 1929, 1897
      - 1930, 1898
      - 1931, 1899
      - 1932, 1900
      - 1947, 1901
      - 1948, 1902
      - 1955, 1903
      - 1956, 1904
      - 1957, 1905
      - 1958, 1906
      - 1959, 1907
      - 1960, 1908
    - Blauwboeken van het gesticht Loozenoord te Ermelo, 1919-1932; 1909-1912; 4 katernen
      - 1919, 1909
      - 1930, 1910
      - 1931, 1911
      - 1932, 1912
    - Blauwboeken van het gesticht Huize Veldwijk te Ermelo, 1919-1960; 1913-1934; 22 katernen
      - 1919, 1913
      - 1920, 1914
      - 1921, 1915
      - 1922, 1916
      - 1923, 1917
      - 1924, 1918
      - 1925, 1919
      - 1926, 1920
      - 1927, 1921
      - 1928, 1922
      - 1929, 1923
      - 1930, 1924
      - 1931, 1925
      - 1932, 1926
      - 1947, 1927
      - 1948, 1928
      - 1955, 1929
      - 1956, 1930
      - 1957, 1931
      - 1958, 1932
      - 1959, 1933
      - 1960, 1934
    - Jaarverslagen van het gesticht voor krankzinnigen te Franeker, 1882-1926; 1935-1941; 7 katernen
      - 1882, 1935
      - 1884, 1936
      - 1885, 1937
      - 1918, 1938
      - 1920, 1939
      - 1924, 1940
      - 1926, 1941
    - Blauwboeken van het gesticht voor krankzinnigen te Franeker, 1919-1960; 1942-1960; 19 katernen
      - 1919, 1942
      - 1920, 1943
      - 1921, 1944
      - 1922, 1945
      - 1923, 1946
      - 1924, 1947
      - 1925, 1948
      - 1926, 1949
      - 1927, 1950
      - 1928, 1951
      - 1930, 1952
      - 1931, 1953
      - 1948, 1954
      - 1955
      - 1956
      - 1957
      - 1958
      - 1959
      - 1960
    - Bijlagen van een rapport van de geneesheer-directeur van het krankzinnigengesticht te Franeker, houdende een historisch overzicht van de ontwikkeling van het gesticht, afschrift, 1920; 1961; 1 stuk
    - Blauwboeken van het gesticht Veldzicht te Gorssel, 1930-1932; 1962-1964; 3 katernen
      - 1930, 1962
      - 1931, 1963
      - 1932, 1964
    - Blauwboeken van het Rijkskrankzinnigengesticht te Grave, 1917-1960; 1965-1992; 28 katernen
      - 1919, 1965
      - 1920, 1966
      - 1921, 1967
      - 1922, 1968
      - 1923, 1969
      - 1924, 1970
      - 1925, 1971
      - 1926, 1972
      - 1927, 1973
      - 1928, 1974
      - 1929, 1975
      - 1932, 1976
      - 1933, 1977
      - 1934, 1978
      - 1935, 1979
      - 1936, 1980
      - 1937, 1981
      - 1938, 1982
      - 1939, 1983
      - 1940, 1984
      - 1941, 1985
      - 1942, 1986
      - 1944, 1987
      - 1945, 1988
      - 1950, 1989
      - 1956, 1990
      - 1959, 1991
      - 1960, 1992
    - Jaarverslagen van het geneeskundig gesticht voor minderjarige idioten te 's-Gravenhage, 1855-1913; 1993-2000, 3072; 9 delen
      - 1855-1858, 3072
      - 1864-1866, 1993
        Op de omslag van de band staat vermeld dat het de jaarverslagen van het Haagse gesticht bevat, maar de inhoud is feitelijk het jaarverslag 1889 van het gesticht te Dordrecht. Foutief ingebonden en niet meer herstelbaar.
      - 1894, 1994
      - 1902, 1995
      - 1903, 1996
      - 1904, 1997
      - 1909, 1998
      - 1911, 1999
      - 1913, 2000
    - Jaarverslagen van het Algemeen Provinciaal, Stads en Academisch Ziekenhuis te Groningen, 1903-1919; 2001-2016; 16 delen
      - 1903, 2001
      - 1904, 2002
      - 1905, 2003
      - 1906, 2004
      - 1907, 2005
      - 1908, 2006
      - 1909, 2007
      - 1911, 2008
      - 1912, 2009
      - 1913, 2010
      - 1914, 2011
      - 1915, 2012
      - 1916, 2013
      - 1917, 2014
      - 1918, 2015
      - 1919, 2016
    - Jaarverslag van de St Willibrordusstichting te Heiloo, 1933; 2017; 1 stuk
    - Blauwboeken van de St Willibrordusstichting te Heiloo, 1930-1960; 2018-2043; 26 katernen
      - 1930, 2018
      - 1931, 2019
      - 1933, 2020
      - 1934, 2021
      - 1935, 2022
      - 1936, 2023
      - 1937, 2024
      - 1938, 2025
      - 1939, 2026
      - 1940, 2027
      - 1941, 2028
      - 1942, 2029
      - 1943, 2030
      - 1944, 2031
      - 1945, 2032
      - 1946, 2033
      - 1947, 2034
      - 1948, 2035
      - 1949, 2036
      - 1950, 2037
      - 1955, 2038
      - 1956, 2039
      - 1957, 2040
      - 1958, 2041
      - 1959, 2042
      - 1960, 2043
    - Blauwboeken van het gesticht De Hartekamp te Heemstede, 1956-1960; 2044-2048; 5 katernen
      - 1956, 2044
      - 1957, 2045
      - 1958, 2046
      - 1959, 2047
      - 1960, 2048
    - Jaarverslagen van het krankzinnigengesticht te 's-Hertogenbosch, 1882, 1888, 1899, 1908; 2049-2051, 3073; 4 delen
      - 1882, 2049
      - 1888, 2050
      - 1899, 2051
      - 1908, 3073
    - Blauwboeken van het gesticht Reinier van Arkel te 's-Hertogenbosch, 1928-1960; 2052-2079; 28 katernen
      - 1928, 2052
      - 1929, 2053
      - 1930, 2054
      - 1934, 2055
      - 1935, 2056
      - 1936, 2057
      - 1937, 2058
      - 1938, 2059
      - 1939, 2060
      - 1940, 2061
      - 1941, 2062
      - 1942, 2063
      - 1944, 2064
      - 1945, 2065
      - 1946, 2066
      - 1947, 2067
      - 1949, 2068
      - 1950, 2069
      - 1951, 2070
      - 1952, 2071
      - 1953, 2072
      - 1954, 2073
      - 1955, 2074
      - 1956, 2075
      - 1957, 2076
      - 1958, 2077
      - 1959, 2078
      - 1960, 2079
    - Blauwboeken van het gesticht Hulp en Heil te Leidschendam, 1949-1960; 2080-2091; 12 katernen
      - 1949, 2080
      - 1950, 2081
      - 1951, 2082
      - 1952, 2083
      - 1953, 2084
      - 1954, 2085
      - 1955, 2086
      - 1956, 2087
      - 1957, 2088
      - 1958, 2089
      - 1959, 2090
      - 1960, 2091
    - Blauwboeken van het gesticht St Antonius te Leur, 1955-1960; 2092-2097; 6 katernen
      - 1955, 2092
      - 1956, 2093
      - 1957, 2094
      - 1958, 2095
      - 1959, 2096
      - 1960, 2097
    - Blauwboeken van het gesticht Bloemendaal te Loosduinen, 1919-1960; 2098-2130; 33 katernen
      - 1919, 2098
      - 1920, 2099
      - 1921, 2100
      - 1922, 2101
      - 1930, 2102
      - 1931, 2103
      - 1933, 2104
      - 1934, 2105
      - 1935, 2106
      - 1936, 2107
      - 1937, 2108
      - 1938, 2109
      - 1939, 2110
      - 1940, 2111
      - 1941, 2112
      - 1942, 2113
      - 1943, 2114
      - 1944, 2115
      - 1945, 2116
      - 1946, 2117
      - 1947, 2118
      - 1948, 2119
      - 1949, 2120
      - 1950, 2121
      - 1951, 2122
      - 1952, 2123
      - 1953, 2124
      - 1954, 2125
      - 1955, 2126
      - 1956, 2127
      - 1957, 2128
      - 1958, 2129
      - 1960, 2130
    - Jaarverslagen van de gestichten Oud Rozenburg en de Ramaerkliniek te Loosduinen, 1926-1930; 2131-2135; 5 delen
      - 1926, 2131
      - 1927, 2132
      - 1928, 2133
      - 1929, 2134
      - 1930, 2135
    - Blauwboeken van het gesticht Oud-Rozenburg te Loosduinen, 1919-1960; 2136-2176; 41 katernen
      - 1919, 2136
      - 1920, 2137
      - 1921, 2138
      - 1922, 2139
      - 1923, 2140
      - 1924, 2141
      - 1925, 2142
      - 1926, 2143
      - 1927, 2144
      - 1928, 2145
      - 1929, 2146
      - 1930, 2147
      - 1931, 2148
      - 1933, 2149
      - 1934, 2150
      - 1935, 2151
      - 1936, 2152
      - 1937, 2153
      - 1938, 2154
      - 1939, 2155
      - 1940, 2156
      - 1941, 2157
      - 1942, 2158
      - 1943, 2159
      - 1944, 2160
      - 1945, 2161
      - 1946, 2162
      - 1947, 2163
      - 1948, 2164
      - 1949, 2165
      - 1950, 2166
      - 1951, 2167
      - 1952, 2168
      - 1953, 2169
      - 1954, 2170
      - 1955, 2171
      - 1956, 2172
      - 1957, 2173
      - 1958, 2174
      - 1959, 2175
      - 1960, 2176
    - Jaarverslagen van het Burgerlijk Ziekenhuis en het Geneeskundig Gesticht voor Krankzinnigen, later De Calvariënberg te Maastricht, 1901-1919; 2177-2191, 3074; 16 delen
      - 1901, 3074
      - 1902, 2177
      - 1903, 2178
      - 1904, 2179
      - 1905, 2180
      - 1907, 2181
      - 1908, 2182
      - 1910, 2183
      - 1911, 2184
      - 1913, 2185
      - 1914, 2186
      - 1915, 2187
      - 1916, 2188
      - 1917, 2189
      - 1918, 2190
      - 1919, 2191
    - Blauwboeken van het gesticht Calvariënberg te Maastricht, 1934-1956; 2192-2202; 11 katernen
      - 1934, 2192
      - 1935, 2193
      - 1936, 2194
      - 1937, 2195
      - 1938, 2196
      - 1939, 2197
      - 1940, 2198
      - 1941, 2199
      - 1951, 2200
      - 1952, 2201
      - 1956, 2202
    - Jaarverslagen van het Provinciaal Ziekenhuis te Medemblik, 1924-1929; 2203-2208; 6 delen
      - 1924, 2203
      - 1925, 2204
      - 1926, 2205
      - 1927, 2206
      - 1928, 2207
      - 1929, 2208
    - Blauwboeken van het Rijkskrankzinnigengesticht te Medemblik, 1919-1960; 2209-2238; 30 katernen
      - 1919, 2209
      - 1920, 2210
      - 1921, 2211
      - 1930, 2212
      - 1931, 2213
      - 1933, 2214
      - 1934, 2215
      - 1935, 2216
      - 1936, 2217
      - 1937, 2218
      - 1938, 2219
      - 1939, 2220
      - 1940, 2221
      - 1941, 2222
      - 1942, 2223
      - 1943, 2224
      - 1944, 2225
      - 1945, 2226
      - 1946, 2227
      - 1947, 2228
      - 1948, 2229
      - 1949, 2230
      - 1950, 2231
      - 1951, 2232
      - 1955, 2233
      - 1956, 2234
      - 1957, 2235
      - 1958, 2236
      - 1959, 2237
      - 1960, 2238
    - Jaarverslagen van de Vereeniging tot Christelijke Verzorging van Krankzinnigen te Middelburg, 1905-1930; 2239-2264; 26 delen
      - 1905-1906, 2239
      - 1906-1907, 2240
      - 1907-1908, 2241
      - 1908-1909, 2242
      - 1909-1910, 2243
      - 1910, 2244
      - 1911, 2245
      - 1912, 2246
      - 1913, 2247
      - 1914, 2248
      - 1915, 2249
      - 1916, 2250
      - 1917, 2251
      - 1918, 2252
      - 1919, 2253
      - 1920, 2254
      - 1921, 2255
      - 1922, 2256
      - 1923, 2257
      - 1924, 2258
      - 1925, 2259
      - 1926, 2260
      - 1927, 2261
      - 1928, 2262
      - 1929, 2263
      - 1930, 2264
    - Jaarverslagen van de Vereniging tot Christelijke Verzorging van Krankzinnigen en Zenuwlijders in Nederland, 1887-1929, 1938; 2265-2307, 3075; 44 delen
      - 1887-1888, 2265
      - 1888-1889, 2266
      - 1889-1890, 2267
      - 1890-1891, 2268
      - 1891-1892, 2269
      - 1892-1893, 2270
      - 1893-1894, 2271
      - 1894-1895, 2272
      - 1895-1896, 2273
      - 1896-1897, 2274
      - 1897-1898, 2275
      - 1898-1899, 2276
      - 1899-1900, 2277
      - 1900, 2278
      - 1901, 2279
      - 1902, 2280
      - 1903, 2281
      - 1904, 2282
      - 1905, 2283
      - 1906, 2284
      - 1907, 2285
      - 1908, 2286
      - 1909, 2287
      - 1910, 2288
      - 1911, 2289
      - 1912, 2290
      - 1913, 2291
      - 1914, 2292
      - 1915, 2293
      - 1916, 2294
      - 1917, 2295
      - 1918, 2296
      - 1919, 2297
      - 1920, 2298
      - 1921, 2299
      - 1922, 2300
      - 1923, 2301
      - 1924, 2302
      - 1925, 2303
      - 1926, 2304
      - 1927, 2305
      - 1928, 2306
      - 1929, 2307
      - 1938, 3075
    - Blauwboeken van het gesticht St Bavo te Noordwijkerhout, 1919-1960; 2308-2348; 41 katernen
      - 1919, 2308
      - 1920, 2309
      - 1921, 2310
      - 1922, 2311
      - 1923, 2312
      - 1924, 2313
      - 1925, 2314
      - 1926, 2315
      - 1927, 2316
      - 1928, 2317
      - 1929, 2318
      - 1930, 2319
      - 1931, 2320
      - 1933, 2321
      - 1934, 2322
      - 1935, 2323
      - 1936, 2324
      - 1937, 2325
      - 1938, 2326
      - 1939, 2327
      - 1940, 2328
      - 1941, 2329
      - 1942, 2330
      - 1943, 2331
      - 1944, 2332
      - 1945, 2333
      - 1946, 2334
      - 1947, 2335
      - 1948, 2336
      - 1949, 2337
      - 1950, 2338
      - 1951, 2339
      - 1952, 2340
      - 1953, 2341
      - 1954, 2342
      - 1955, 2343
      - 1956, 2344
      - 1957, 2345
      - 1958, 2346
      - 1959, 2347
      - 1960, 2348
    - Blauwboeken van het gesticht Sancta Maria te Noordwijkerhout, 1929-1960; 2349-2379; 31 katernen
      - 1929, 2349
      - 1930, 2350
      - 1931, 2351
      - 1933, 2352
      - 1934, 2353
      - 1935, 2354
      - 1936, 2355
      - 1937, 2356
      - 1938, 2357
      - 1939, 2358
      - 1940, 2359
      - 1941, 2360
      - 1942, 2361
      - 1943, 2362
      - 1944, 2363
      - 1945, 2364
      - 1946, 2365
      - 1947, 2366
      - 1948, 2367
      - 1949, 2368
      - 1950, 2369
      - 1951, 2370
      - 1952, 2371
      - 1953, 2372
      - 1954, 2373
      - 1955, 2374
      - 1956, 2375
      - 1957, 2376
      - 1958, 2377
      - 1959, 2378
      - 1960, 2379
    - Blauwboeken van de Dr mr Willem van den Bergh-Stichting te Noordwijk, 1930-1960; 2380-2409; 30 katernen
      - 1930, 2380
      - 1931, 2381
      - 1933, 2382
      - 1934, 2383
      - 1935, 2384
      - 1936, 2385
      - 1937, 2386
      - 1938, 2387
      - 1939, 2388
      - 1940, 2389
      - 1941, 2390
      - 1942, 2391
      - 1943, 2392
      - 1944, 2393
      - 1945, 2394
      - 1946, 2395
      - 1947, 2396
      - 1948, 2397
      - 1949, 2398
      - 1950, 2399
      - 1951, 2400
      - 1952, 2401
      - 1953, 2402
      - 1954, 2403
      - 1955, 2404
      - 1956, 2405
      - 1957, 2406
      - 1958, 2407
      - 1959, 2408
      - 1960, 2409
    - Jaarverslagen van het gesticht Endegeest/Voorgeest te Oegstgeest, 1897-1930; 2410-2432; 23 delen
      De afdeling voor jeugdige idioten Voorgeest bestaat sinds 1911.
      - 1897, 2410
      - 1898, 2411
      - 1899, 2412
      - 1901, 2413
      - 1902, 2414
      - 1903, 2415
      - 1904, 2416
      - 1905, 2417
      - 1906, 2418
      - 1907, 2419
      - 1908, 2420
      - 1910, 2421
      - 1911, 2422
      - 1912, 2423
      - 1913, 2424
      - 1914, 2425
      - 1915, 2426
      - 1916, 2427
      - 1917, 2428
      - 1927, 2429
      - 1928, 2430
      - 1929, 2431
      - 1930, 2432
    - Jaarverslagen van het Zenuwlijderssanatorium Rhijngeest te Oegstgeest, 1919-1926; 2433-2439; 7 delen
      - 1919, 2433
      - 1920, 2434
      - 1922, 2435
      - 1923, 2436
      - 1924, 2437
      - 1925, 2438
      - 1926, 2439
    - Blauwboeken van het gesticht Endegeest te Oegstgeest, 1918-1960; 2440-2478; 39 katernen
      - 1918, 2440
      - 1919, 2441
      - 1920, 2442
      - 1921, 2443
      - 1922, 2444
      - 1923, 2445
      - 1924, 2446
      - 1925, 2447
      - 1926, 2448
      - 1930, 2449
      - 1931, 2450
      - 1933, 2451
      - 1934, 2452
      - 1935, 2453
      - 1936, 2454
      - 1937, 2455
      - 1938, 2456
      - 1939, 2457
      - 1940, 2458
      - 1941, 2459
      - 1942, 2460
      - 1943, 2461
      - 1944, 2462
      - 1945, 2463
      - 1946, 2464
      - 1947, 2465
      - 1948, 2466
      - 1949, 2467
      - 1950, 2468
      - 1951, 2469
      - 1952, 2470
      - 1953, 2471
      - 1954, 2472
      - 1955, 2473
      - 1956, 2474
      - 1957, 2475
      - 1958, 2476
      - 1959, 2477
      - 1960, 2478
    - Blauwboeken van het gesticht Maria Roepaan te Ottersum, 1956-1960; 2479-2483; 5 katernen
      - 1956, 2479
      - 1957, 2480
      - 1958, 2481
      - 1959, 2482
      - 1960, 2483
    - Jaarverslag van het gesticht voor krankzinnigen Coudewater te Rosmalen, 1870-1895; 2484, 3076-3077; 3 delen
      - 1870-1885, 3076
      - 1886-1890, 2484
      - 1891-1895, 3077
    - Blauwboeken van het gesticht Coudewater te Rosmalen, 1929-1960; 2485-2512; 28 katernen
      - 1929, 2485
      - 1934, 2486
      - 1935, 2487
      - 1936, 2488
      - 1937, 2489
      - 1938, 2490
      - 1939, 2491
      - 1940, 2492
      - 1941, 2493
      - 1942, 2494
      - 1943, 2495
      - 1944, 2496
      - 1945, 2497
      - 1946, 2498
      - 1947, 2499
      - 1948, 2500
      - 1949, 2501
      - 1950, 2502
      - 1951, 2503
      - 1952, 2504
      - 1953, 2505
      - 1954, 2506
      - 1955, 2507
      - 1956, 2508
      - 1957, 2509
      - 1958, 2510
      - 1959, 2511
      - 1960, 2512
    - Jaarverslagen van het geneeskundig gesticht voor krankzinnigen te Rotterdam, 1881-1908; 2513-2524; 12 katernen
      - 1881, 2513
      - 1882, 2514
      - 1883, 2515
      - 1884, 2516
      - 1887, 2517
      - 1890, 2518
      - 1891, 2519
      - 1892, 2520
      - 1893, 2521
      - 1901, 2522
      - 1903, 2523
      - 1908, 2524
    - Jaarverslagen van het gesticht Maasoord te Poortugaal, 1909-1930; 2525-2542; 18 katernen
      - 1909, 2525
      - 1910, 2526
      - 1911, 2527
      - 1912, 2528
      - 1913, 2529
      - 1914, 2530
      - 1915, 2531
      - 1916, 2532
      - 1917, 2533
      - 1918, 2534
      - 1919, 2535
      - 1924, 2536
      - 1925, 2537
      - 1926, 2538
      - 1927, 2539
      - 1928, 2540
      - 1929, 2541
      - 1930, 2542
    - Jaarverslagen van de buitendienst van het gesticht Maasoord te Poortugaal, 1931-1951; 2543-2552; 10 katernen
      - 1933, 2543
      - 1935, 2544
      - 1938, 2545
      - 1940, 2546
      - 1946, 2547
      - 1947, 2548
      - 1948, 2549
      - 1949, 2550
      - 1950, 2551
      - 1951, 2552
    - Blauwboeken van het gesticht Maasoord te Poortugaal, 1915-1961; 2553-2597; 45 katernen
      - 1915, 2553
      - 1916, 2554
      - 1917, 2555
      - 1918, 2556
      - 1919, 2557
      - 1920, 2558
      - 1921, 2559
      - 1922, 2560
      - 1923, 2561
      - 1924, 2562
      - 1925, 2563
      - 1926, 2564
      - 1927, 2565
      - 1928, 2566
      - 1929, 2567
      - 1930, 2568
      - 1931, 2569
      - 1933, 2570
      - 1934, 2571
      - 1935, 2572
      - 1936, 2573
      - 1937, 2574
      - 1938, 2575
      - 1939, 2576
      - 1940, 2577
      - 1941, 2578
      - 1942, 2579
      - 1943, 2580
      - 1944, 2581
      - 1945, 2582
      - 1946, 2583
      - 1947, 2584
      - 1948, 2585
      - 1949, 2586
      - 1950, 2587
      - 1951, 2588
      - 1952, 2589
      - 1953, 2590
      - 1954, 2591
      - 1955, 2592
      - 1956, 2593
      - 1957, 2594
      - 1958, 2595
      - 1959, 2596
      - 1960, 2597
    - Jaarverslagen van het Provinciaal Ziekenhuis nabij Santpoort, 1918-1929; 2598-2609; 12 delen
      - 1918, 2598
      - 1919, 2599
      - 1920, 2600
      - 1921, 2601
      - 1922, 2602
      - 1923, 2603
      - 1924, 2604
      - 1925, 2605
      - 1926, 2606
      - 1927, 2607
      - 1928, 2608
      - 1929, 2609
    - Blauwboeken van het gesticht Santpoort te Santpoort, 1915-1960; 2610-2637; 28 katernen
      - 1915, 2610
      - 1930, 2611
      - 1931, 2612
      - 1933, 2613
      - 1934, 2614
      - 1935, 2615
      - 1936, 2616
      - 1937, 2617
      - 1938, 2618
      - 1939, 2619
      - 1940, 2620
      - 1941, 2621
      - 1942, 2622
      - 1943, 2623
      - 1944, 2624
      - 1945, 2625
      - 1946, 2626
      - 1947, 2627
      - 1948, 2628
      - 1949, 2629
      - 1950, 2630
      - 1952, 2631
      - 1955, 2632
      - 1956, 2633
      - 1957, 2634
      - 1958, 2635
      - 1959, 2636
      - 1960, 2637
    - Blauwboeken van het gesticht Piusoord te Tilburg, 1955-1960; 2638-2643; 6 katernen